臺灣新竹地方法院刑事判決              100年度易字第291號
公  訴  人  臺灣新竹地方法院檢察署檢察官
被      告  饒晏彰
上列被告因竊盜案件，經檢察官提起公訴（100 年度偵字第9617
號），本院依簡式審判程序判決如下：
    主  文
饒晏彰犯竊盜罪，累犯，處有期徒刑參月；又犯侵入住宅竊盜罪
，累犯，處有期徒刑柒月。應執行有期徒刑玖月。
    事  實
一、饒晏彰曾於民國99年間因過失傷害、公共危險案件，經臺灣
    板橋地方法院以99年度交易字第692 號判決分別判處有期徒
    刑各4 月，併定應執行刑為有期徒刑6 月，於100 年8 月23
    日執行完畢。詎仍不知悔悟，因工作無著，經濟困頓，竟意
    圖為自己不法所有，基於竊盜之犯意，而為下列行為：
（一）於100 年10月9 日下午2 、3 時許，在新竹縣竹北市○○
      ○路431 號天主教堂園區內供外籍勞工使用之活動空間，
      徒手竊取置於該活動空間供外籍勞工使用之BENQ牌、型號
      DCC420之數位相機1 部，得手後，隨即離去，擬變賣供生
      活花用。
（二）復於同年月10日凌晨4 、5 時許，趁江桄煜凌晨外出未鎖
      門之便，侵入江桄煜位於新竹縣竹北市○○街62巷6 弄5
      號住處，徒手竊取置於屋內之3 支行動電話（內均含SIM
      卡，行動電話廠牌型號分別為：Digital Mobile CG969、
      Sony Ericsson J108i 、Nokia 6233）及1 個方型側背式
      皮包，得手後隨即離去，擬將該3 支行動電話變賣供生活
      花用。
    嗣江桄煜於同日上午6 時許返家發現遭竊，四處尋覓，在新
    竹縣竹北市○○街○道涵洞發現遭竊皮包即報警，經警在該
    處見饒晏彰行跡可疑，前往盤查，始循線查獲上情。
二、案經新竹縣政府警察局竹北分局報告臺灣新竹地方法院檢察
    署檢察官偵查起訴。
    理  由
一、本件被告所犯竊盜罪，非死刑、無期徒刑、最輕本刑為3 年
    以上有期徒刑之罪，被告於本院準備程序進行中，就被訴事
    實為有罪之陳述，經本院認合於刑事訴訟法第273 條之1 之
    規定，裁定進行簡式審判程序，合先敘明。
二、上開事實迭據被告饒晏彰於警詢、偵查及本院行準備程序暨
    審理中自白不諱（參偵卷第6-9 頁、第46-47 頁、本院卷第
    第11-15 頁、第22-24 頁、第33-39 頁），核與被害人江桄
    煜及天主教堂職員狄亞（REBATO DIANA RANADA ）於警詢之
    陳述情節相符（參偵卷第10-15 頁），並有新竹縣政府警察
    局竹北分局搜索、扣押筆錄、扣押目錄表各1 份、贓物領具
    2 份、贓物相片5 張、失竊地點及查獲地點相片4 張、天主
    教堂平面圖1 張、天主教堂相片4 張附卷可稽（參偵卷第20
    -25 頁、第33-38 頁、本院卷第27-29 頁），足認被告與事
    實相符，其竊盜犯行堪以認定，自應依法論科。
三、核被告就事實一（一）所為，係犯刑法第320 條第1 項之竊
    盜罪；就事實一（二）所為，係犯刑法第321 條第1 項第1
    款之侵入住宅竊盜罪。被告所犯上開2 罪，時間不同、地點
    有別、被害人互異，應分論併罰。被告曾於99年間因過失傷
    害、公共危險案件，經臺灣板橋地方法院以99年度交易字第
    692 號判決分別判處有期徒刑各4 月，併定應執行刑為有期
    徒刑6 月，於100 年8 月23日執行完畢，有臺灣高法院被告
    前案紀錄表在卷可參，其於前揭故意犯之公共危險案件執行
    有期徒刑完畢後5 年內故意再犯本案2 件竊盜罪，均為累犯
    ，均應依刑法第47條第1 項之規定加重其刑。爰審酌被告正
    值青壯之年，不思以合法方式取得財物，竟貪圖一己之私利
    而為本件犯行，及其犯罪動機、目的、手段、所生危害及其
    品行、智識程度、犯罪後坦承認犯行、態度尚稱良好等一切
    情狀，分別量處如主文所示之刑並定其應執行刑，以示懲儆
    。
據上論斷，應依刑事訴訟法第273 條之1 第1 項、第299 條第1
項前段，刑法第320 條第1 項、第321 條第1 項第1 款、第47條
第1 項、第51條第5 款，刑法施行法第1 條之1 ，判決如主文。
本案經檢察官趙佳儀到庭執行職務。
中    華    民    國   100    年    11    月    28    日
                  刑事第二庭    法  官  賴淑敏
以上正本證明與原本無異。
如不服本判決應於收受判決後10日內向本院提出上訴書狀，並應
敘述具體理由。其未敘述上訴理由者，應於上訴期間屆滿後20日
內向本院補提理由書(均須按他造當事人之人數附繕本)「切勿逕
送上級法院」。
中    華    民    國   100    年    11    月    28    日
                                書記官  劉亭筠
附錄法條：
中華民國刑法第320 條（普通竊盜罪、竊佔罪）
意圖為自己或第三人不法之所有，而竊取他人之動產者，為竊盜
罪，處5  年以下有期徒刑、拘役或 5 百元以下罰金。
意圖為自己或第三人不法之利益，而竊佔他人之不動產者，依前
項之規定處斷。
前二項之未遂犯罰之。
中華民國刑法第321 條（加重竊盜罪）
犯竊盜罪而有下列情形之一者，處 6 月以上、5 年以下有期徒
刑，得併科新臺幣 10 萬元以下罰金：
一、侵入住宅或有人居住之建築物、船艦或隱匿其內而犯之者。
二、毀越門扇、牆垣或其他安全設備而犯之者。
三、攜帶兇器而犯之者。
四、結夥三人以上而犯之者。
五、乘火災、水災或其他災害之際而犯之者。
六、在車站、埠頭、航空站或其他供水、陸、空公眾運輸之舟、
    車、航空機內而犯之者。
前項之未遂犯罰之。